臺灣高雄地方法院刑事裁定
111年度聲字第1284號
聲  請  人  臺灣高雄地方檢察署檢察官
受  刑  人  徐正岡



上列聲請人因受刑人數罪併罰有二裁判以上，聲請定其應執行之
刑(111年度執聲字第1065號），本院裁定如下：
    主  文
徐正岡犯如附表所示之罪，分別處如附表所示之刑，應執行有期
徒刑肆年。
    理  由
一、聲請意旨略以：受刑人徐正岡因犯如附表所示之罪，先後經
    判決確定如附表所示之刑，應依刑法第50條、第53條及第51
    條第5款定應執行刑，爰依刑事訴訟法第477條第1項聲請裁
    定等語。
二、按裁判確定前犯數罪者，併合處罰之。但有下列情形之一者
    ，不在此限：一、得易科罰金之罪與不得易科罰金之罪。二
    、得易科罰金之罪與不得易服社會勞動之罪。三、得易服社
    會勞動之罪與不得易科罰金之罪。四、得易服社會勞動之罪
    與不得易服社會勞動之罪。前項但書情形，受刑人請求檢察
    官聲請定應執行刑者，依第51條規定定之；數罪併罰，有二
    裁判以上者，依刑法第51條之規定，定其應執行之刑；數罪
    併罰，分別宣告其罪之刑，宣告多數有期徒刑者，於各刑中
    之最長期以上，各刑合併之刑期以下，定其刑期，但不得逾
    30年，刑法第50條、第53條、第51條第5 款分別定有明文。
　　復按，刑事訴訟法第370條第2項、第3項，已針對第二審上
    訴案件之定應執行之刑，明定有不利益變更禁止原則之適用
    ；分屬不同案件之數罪併罰，倘一裁判宣告數罪之刑，曾經
    定其執行刑，再與其他裁判宣告之刑定其執行刑時，在法理
    上亦應同受此原則之拘束（最高法院103年第14次刑事庭會
    議決議可資參考）；基此，上開更定之應執行刑，不應比前
    定之應執行刑加計其他裁判所處刑期或所定應執行刑後為重
    ，否則即與法律秩序理念及法律目的之內部界限有違，難認
    適法（最高法院93年度台非字第192號判決意旨亦可參照）
    。另數罪併罰中之一罪，雖得易科罰金，若因與不得易科之
    他罪合併處罰結果而不得易科罰金時，原可易科部分所處之
    刑，毋庸為易科折算標準之記載（司法院大法官會議釋字第
    144 號、第679 號解釋足資參照）。
三、經查，本案受刑人所犯如附表所示之罪，業經法院先後判處
    如附表所示之刑，並於如附表所示日期分別確定在案，有各
    該刑事判決及臺灣高等法院被告前案紀錄表各1份在卷可稽
    。又受刑人所犯如附表所示之罪，除附表編號8部分屬不得
    易科罰金之罪外，其餘各罪均屬得易科罰金之罪，依刑法第
    50條第1項但書第1款、第2項之規定，須經受刑人請求檢察
    官聲請定其應執行刑者，始得依刑法第51條之規定定之。茲
    受刑人就附表所示之各罪，業已具狀請求檢察官向本院聲請
    合併定其應執行之刑，此有受刑人是否同意聲請定執行刑調
    查表1紙存卷可參（詳臺灣高雄地方檢察署111年度執聲字第
    1065號卷），是檢察官聲請定其應執行之刑，本院審核認聲
    請為正當，應定其應執行之刑。復受刑人所犯如附表編號1
    至5所示之罪，固經定應執行刑有期徒刑1年8月確定；附表
    編號6至7所示之罪，固經定應執行刑有期徒刑11月確定；附
    表編號9至11所示之罪，固經定應執行刑有期徒刑1年確定，
    惟徵諸上開說明，受刑人既有上開附表所示之罪應定其應執
    行刑，則上開所定之應執行刑即當然失效，本院自可更定附
    表所示之罪之應執行刑。是本院定其應執行刑，應於各刑之
    最長期以上，即於附表所示之罪宣告刑之最長期（即有期徒
    刑7月）以上，不得逾越刑法第51條第5款所定法律之外部界
    限，即不得重於附表所示各罪之總和（即有期徒刑6年9月）
    ，亦應受內部界限之拘束，即不得重於附表編號1至5、編號
    6至7以及編號9至11所定應執行刑加計附表編號8所示宣告刑
    之總和（即有期徒刑4年2月）。本院審酌受刑人所犯之罪均
    係竊盜、加重竊盜罪，罪質相近，犯罪時間自民國109年4月
    至110年5月間等情狀；暨考量刑罰對受刑人造成之痛苦程度
    ，係隨刑度增加而生加乘效果，非以等比方式增加，是以隨
    罪數增加遞減刑罰方式，當足以評價受刑人行為不法性之法
    理（即多數犯罪責任遞減原則），及受刑人未就本案定執行
    刑表示意見等情（見臺灣高雄地方檢察署受刑人是否同意聲
    請定執行刑調查表），爰定其應執行刑如主文所示。至除附
    表編號8 所示之刑外，其餘各罪之刑原得易科罰金，因與不
    得易科罰金之他罪併合處罰結果而不得易科罰金，揆諸上開
    意旨，自無庸為易科折算標準之記載，附此敘明。
四、依刑事訴訟法第477條第1項，刑法第50條、第53條、第51條
    第5款，裁定如主文。
中　　華　　民　　國　　111 　年　　9 　　月　　27　　日
                  刑事第八庭    法  官  陳鑕靂
以上正本證明與原本無異。
如不服本裁定，應於收受送達後5 日內向本院提出抗告狀。
中　　華　　民　　國　　111 　年　　9 　　月　　28　　日
　　　　　　　　　　　　　　    書記官  曾怡箏
附表：
編號 罪名 宣告刑 犯罪日期   （民國） 偵查機關 年度案號 最後事實審  確定判決  備註      法院、案號 判決日期（民國） 法院、案號 確定日期（民國） 編號1至5之罪曾定應執行刑有期徒刑1年8月；編號6至7之罪曾定應執行刑有期徒刑11月；編號9至11之罪曾定應執行刑有期徒刑1年 1 竊盜罪 有期徒刑3月，如易科罰金，以新臺幣1,000元折算1日。 109年4月9日 臺灣橋頭地方檢察署110年度偵緝字第53號 臺灣橋頭地方法院110 年度簡字第633號 110年6月17日 臺灣橋頭地方法院110 年度簡字第633號 110年8月4日   2 攜帶兇器竊盜罪 有期徒刑3月，如易科罰金，以新臺幣1,000元折算1日。 109年4月8日 臺灣橋頭地方檢察署110年度偵字第1826號 臺灣橋頭地方法院110 年度簡字第799號 110年8月3日 臺灣橋頭地方法院110 年度簡字第799號 110年9月17日  3 攜帶兇器竊盜罪（共4罪） 有期徒刑6月，如易科罰金，以新臺幣1,000元折算1日。 109年8月17日、109年8月31日、109年9月21日、109年11月9日 臺灣新竹地方檢察署110年度偵字第49、983、1208、1851、2376、2402、2531、3103號、110年度調偵字第108號 臺灣新竹地方法院110 年度易字第296號  110年8月27日 臺灣新竹地方法院110 年度易字第296號  110年10月4日  4 竊盜罪（共2罪） 有期徒刑3月，如易科罰金，以新臺幣1,000元折算1日。  109年8月10日、109年9月7日       5 竊盜罪（共4罪） 有期徒刑2月，如易科罰金，以新臺幣1,000元折算1日。 109年8月3日、109年9月7日、109年9月21日、109年9月24日       6 攜帶兇器竊盜罪 （共2罪） 有期徒刑6月，如易科罰金，以新臺幣1,000元折算1日。 110年5月16日 臺灣新竹地方檢察署110年度偵字第8806、11852、13337、13338、3195、3456號 臺灣新竹地方法院110 年度易字第850、920號 111年3月23日 臺灣新竹地方法院110 年度易字第850、920號 111年4月20日  7 竊盜罪 有期徒刑4月，如易科罰金，以新臺幣1,000元折算1日。 109年11月18日       8 攜帶兇器竊盜罪 有期徒刑7月 109年9月7日       9 攜帶兇器竊盜罪 有期徒刑6月，如易科罰金，以新臺幣1,000元折算1日。 110年3月21日 臺灣高雄地方檢察署110年度偵字第16791號、111年度偵緝字第100、101號 本院111年度簡字第1262號 111年4月27日 本院111年度簡字第1262號 111年6月1日  10 竊盜罪 有期徒刑3月，如易科罰金，以新臺幣1,000元折算1日。 110年3月21日       11 竊盜罪 有期徒刑5月，如易科罰金，以新臺幣1,000元折算1日。 110年3月21日